最高法院刑事判決　　　　　　九十四年度台上字第三六八九號
　　上　訴　人　甲○○
　　　　　　　　　　　　巷35.
　　　　　　　　　　　　（另案在台灣彰化監獄執行中）
上列上訴人因違反毒品危害防制條例案件，不服台灣高等法院台
中分院中華民國九十四年四月二十日第二審更審判決（九十三年
度上更(一)字第一七五號，起訴案號：台灣台中地方法院檢察署九
十一年度偵字第二七一七、九０一六號），提起上訴，本院判決
如下：
    主  文
原判決撤銷，發回台灣高等法院台中分院。
    理  由
本件原判決認定上訴人甲○○曾犯煙毒等罪，不知悔改，復與許
裕杰（另案偵查）共同基於販賣第二級毒品安非他命牟利之概括
犯意聯絡，於民國九十年十二月底，承租台中市○○路○段四七
號七樓七０三室及七０八室，作為許裕杰居住及藏放毒品之場所
，上訴人另居住同址七一０室，旋自九十一年一月中旬起至同月
二十八日止，共同連續售賣安非他命予代號「塗」（同月十九日
購買五兩）、「美」（同月二十五日購買十兩）、「如」（同二
十五日購買五兩）、「順」（同月二十五日、二十七日分別購買
零點五兩）、「西裝」（同月二十七日購買十三兩）、「同學」
（同月二十八日購買十三兩）、「阿土」（同月二十八日購買五
兩）及其他不詳姓名者。其販賣方式，係由許裕杰向不詳姓名者
販入大量安非他命，交予上訴人存放於七０八室；許裕杰則在七
０三室與買主接洽買賣後，再以電話通知上訴人拿取安非他命至
七０三室交由許裕杰轉交買主，上訴人並依許裕杰之指示負責記
帳。售賣完成後，許裕杰曾交付現金新台幣（下同）五千元，及
提供數量不等之海洛因或安非他命予上訴人，作為酬勞等情，爰
撤銷第一審關於販賣第二級毒品部分之判決，改判仍論處上訴人
共同連續販賣第二級毒品罪刑。固非無見。
惟查：(一)原判決謂上訴人於九十一年一月三十一日下午五時三十
分許及同日下午五時五十分許所為之犯行，起訴書雖未記載，但
與本案有連續犯之裁判上一罪關係，為起訴效力所及，自得一併
審理（見原判決第六面第六行至第八行）。但事實欄僅認定上訴
人自九十一年一月中旬起至同月二十八日止，與許裕杰共同連續
售賣安非他命予代號「塗」等不詳姓名者等情，而就起訴效力所
及之同月三十一日下午先後二次售賣安非他命之犯行，則未明白
認定，致與理由之論敘相互齟齬，難謂無判決所載理由矛盾之違
背法令。(二)依法務部調查局九十一年三月十八日調科壹字第０九
一二三００四五五號、第0000000000號檢驗通知書記
載，扣案之安非他命除原判決附表一、附表二編號一、二所示者
外，關於第0000000000號檢驗通知書「檢驗結果」欄
併載明：「三、送驗編號貳之結晶一包經檢驗結果係第二級第八
十九項毒品甲基安非他命，淨重零點三七公克，包裝重一點零二
公克。」（見九０一六號偵查卷影本第四十七頁、第四十八頁）
，此部分安非他命是否亦為上訴人供販賣之毒品？尚欠明瞭，原
判決未加究明，復未說明不予沒收之理由，自有可議。(三)毒品危
害防制條例第十九條第一項有關沒收之規定，採義務沒收主義，
法院無審酌之餘地。原判決以上訴人售賣第二級毒品安非他命所
得若干，客觀上無法計算，惟其售賣第一級毒品及第二級毒品所
得共六十萬元，第一審判決已於論處上訴人販賣第一級毒品罪刑
時，併予宣告沒收確定，故本件販賣第二級毒品之所得，不再宣
告沒收（見原判決第七面第十七行第八面第一行）。既謂客觀上
無法計算上訴人售賣安非他命之所得，復認其售賣第一級毒品及
第二級毒品所得共為六十萬元，已有矛盾；且以本件售賣第二級
毒品所得業經他案判決誤為沒收確定，資為無庸沒收之論據，亦
有違誤。上訴意旨指摘原判決違背法令，尚非全無理由，應認仍
有撤銷發回更審之原因。原判決關於不另為無罪判決諭知之部分
（即售賣第二級毒品大麻部分），基於審判不可分原則，應併發
回之。
據上論結，應依刑事訴訟法第三百九十七條、第四百零一條，判
決如主文。
中　　華　　民　　國　九十四　年　　七　　月　 十四 　日
                      最高法院刑事第三庭
                          審判長法官  紀　俊　乾
                                法官  黃　正　興
                                法官  劉　介　民
                                法官  陳　東　誥
                                法官  趙　文　淵
      本件正本證明與原本無異
                                      書  記  官
中　　華　　民　　國　九十四　年　　七　　月　 十五 　日
                                                      Ｅ
